【裁判字號】    92,訴,1412
【裁判日期】    920619
【裁判案由】    損害賠償
【裁判全文】
臺灣臺北地方法院民事判決  九十二年度訴字第一四一二號
    原      告  維信科技有限公司
    法定代理人  乙○○
    訴訟代理人  林明正律師
    複  代理人  林育生律師
    被      告  甲○○
右當事人間請求損害賠償事件，本院判決如左：
    主    文
被告應給付原告新台幣壹佰萬元，及自民國九十二年六月六日起至清償日止按年利率
百分之五計算之利息。
訴訟費用由被告負擔。
本判決得假執行。
    事    實
甲、原告方面：
一、聲明：如主文第一項所示，及願供擔保請准宣告假執行。
二、陳述：
（一）原告原名為「益康資訊有限公司」，於民國（下同）九十一年七月二日經主管
      機關經濟部核准而變更為「維信科技有限公司」並經變更登記在案。
（二）被告甲○○於九十年三月二十八日，在基隆市安樂區○○○路一○八之一號一
      樓處，以訴外人郭慈航之名義申請登記為負責人而虛設「啟順裝潢工程行」，
      並於同年四月十八日變更登記負責人為被告甲○○，被告並以伊於基隆市第一
      信用合作社大武崙分社（支票帳號：000000000）及華南商業銀行中
      和分行（支票帳號：000000000）開立之支票帳戶及支票簿供作對外
      交易之工具。嗣被告於九十年四月間向原告佯稱伊因營業需要欲買筆記型電腦
      及掌中型電腦，並交付以被告為發票人之支票四紙，藉以取信原告，使原告陷
      於錯誤，而將價值共達新台幣（下同）三百三十六萬九千七百二十五元之貨品
      交付被告。詎原告於九十年五月二十日提示上開支票時，因被告帳戶內存款不
      足而遭拒絕付款，原告始知受騙。經原告提起刑事告訴，被告之前揭犯行業經
      臺灣高等法院九十一年度上易字第四二○號刑事判決有罪確定在案，爰依民法
      第一百八十四條第一項之規定，請求被告賠償一百萬元，並附加自起訴狀繕本
三、證據：提出經濟部九十一年七月四日經授中字第○九一三二三五二○一○號函、
    臺灣基隆地方法院九十年度易字第五五四號刑事判決、被告
    本）為證。
乙、被告方面：
    聲明及陳述：同意原告之請求。
丙、本院依職權調閱臺灣基隆地方法院九十年度易字第五五四號甲○○詐欺刑事案全
    卷（含臺灣高等法院九十一年上易字第四二○號刑事案卷）。
    理    由
一、本件原告主張：被告於九十年四月間向原告佯稱因營業需要欲購買筆記型電腦及
    掌中型電腦，並交付以被告為發票人之支票四紙，藉以取信原告，使原告陷於錯
    誤而將價值達三百三十六九千七百二十五元之貨品交付被告，詎原告於九十年五
    月二十日提示上開支票，因被告帳戶內存款不足而遭拒付，被告因前開行為觸犯
    刑法詐欺罪，亦經刑事判處有期徒刑一年六月確定等事實，業據提出臺灣基隆地
    方法院九十年度易字第五五四號刑事判決一件為證，並經本院調取前揭刑事案卷
    全卷核閱無誤，且為被告所不爭執，應堪信為真實。
二、按當事人於言詞辯論時為訴訟標的之捨棄或認諾者，應本於其捨棄或認諾為該當
    事人敗訴之判決，民事訴訟法第三百八十四條定有明文。經查，原告主張之請求
    業經被告甲○○於本院言詞辯論時，表示同意在卷（見本院九十二年六月五日言
    詞辯論筆錄），核屬對於訴訟標的之認諾，自應本於被告之認諾為其敗訴之判決
    。
三、從而，原告依侵權行為之規定請求被告給付一百萬元，及自起訴狀繕本送達翌日
    即九十二年六月六日起至清償日止，按年息百分之五計算之利息，為有理由，應
    予准許。
四、本件既係本於被告之認諾而為判決，爰依職權宣告假執行。
五、結論：本件原告之訴為有理由，依民事訴訟法第七十八條、第三百八十九條第一
    項第一款，判決如主文。
中      華      民      國    九十二    年      六      月    十九      日
                                           民事第三庭法      官  張明輝
右為正本係照原本作成
如對本判決上訴，須於判決送達後廿日內向本院提出上訴狀
中      華      民      國    九十二    年      六      月    二十      日
                                                     法院書記官  周其祥


司法院資訊處製作；財團法人民間司法改革基金會備份。
